臺灣高等法院臺中分院刑事裁定
110年度聲字第2916號
聲 請 人即  
選任辯護人  林逸夫律師  

上  訴  人
即  被  告  江俊德



上列聲請人因上訴人即被告違反毒品危害防制條例案件（本院案
號：110年度上訴字第1803號），聲請具保停止羈押，本院裁定
如下：
      主  文
聲請駁回。
      理  由
一、本件聲請意旨略以：緣被告江俊德（下稱被告）因涉犯毒品
    危害防制條例等案件，於民國110年5月4日經鈞院裁定羈押
    至今，聲請人為被告利益，認被告應無「逃亡或有事實足認
    為有逃亡之虞」、「有事實足認為有湮滅、偽造、變造證據
    或勾串共犯或證人之虞」之羈押法定原因，爰依刑事訴訟法
    第110條第1項、同法第111條第1項、第3項、同法第116條等
    規定，特具狀聲請具保或限制住居停止羈押。聲請理由如下
    ：
㈠、被告無「有事實足認為有湮滅、偽造、變造證據或勾串共犯
    或證人之虞」之羈押法定原因：
　⒈本案被告於原審及鈞院行準備程序期日均業已坦承全部犯行
    ，且就共犯林政緯參與情節亦已詳為供述，並主動提供手機
    内匯款紀錄截圖、被告與林政緯通話截圖，亦有證人蔡瑞源
    證述在案，及偵查報告、通訊軟體LINE、監視器翻拍照片等
    相關證物在卷可稽。全案情節已明朗，相關事證業已調查明
    確，被告實無湮滅、偽造、變造證據或勾串共犯或證人之可
    能，而讓自己置於其他刑事犯罪的險境。
  ⒉況本案毫無任何事實、證據足以認為被告有湮滅、偽造、變
    造證據或勾串共犯或證人之虞，是以限制住居、責付、交保
    等手段，均足以保全被告、相關刑事訴訟程序，本案實無必
    要繼續羈押被告，以符憲法第8條保障人民身體自由及第16
    條保障人民訴訟權之旨。
㈡、被告應無「逃亡或有事實足認為有逃亡之虞」之羈押法定原
    因：
  ⒈查本案被告並無共犯，又被告有固定的住所，且被告之家人
    、親戚亦均在國内。被告於國外並無任何親友，更無居住國
    外之經驗，亦無任何國外資產，被告實無逃亡之虞，更無逃
    亡之經濟條件及現實可能。
  ⒉次查，被告於原審及鈞院行準備程序期日均業已坦承全部犯
    行，其供述情節與本案其餘卷證互核大致相符，其等所犯製
    造及販賣第二級毒品罪，法定最輕本刑雖均為7年以上有期
    徒刑之罪，然被告因符合偵查及審判中均自白減輕其刑之要
    件，經原審予以減輕後，整體定刑為有期徒刑5年4月，尚非
    重度量刑，且其自110年5月4日羈押迄今已逾半年，家中復
    有罹患憂鬱症之老母親待其扶養（被告於本案羈押前在水果
    攤工作，負責送貨、理貨等工作，並會寄錢回去幫助家裡)
    ，其於羈押期間深感悔悟，坦承全部犯行，態度尚稱良好。
 ⒊再者，現在C0VID-19(武漢肺炎)在國際肆虐，世界各國實際上
   均呈鎖國狀態，在現實上被告亦無潛逃出國的可能性。
 ⒋故，本案被告並無逃亡之虞，更無任何事實或證據足以認為被
   告有逃亡之虞，是以限制住居、責付、交保等手段，均足以
   保全被告、相關刑事訴訟程序，本案實無必要繼續羈押被告
   ，以符憲法第8條保障人民身體自由及第16條保障人民訴訟權
   之旨。
㈢、被告現已無羈押之必要：
　　退步言之，倘鈞院審酌全案犯罪情節及目前訴訟程序進行程
    度，仍認被告前開羈押原因存在，然若輔以提出相當之保證
    金並限制住居、限制出境出海等強制措施，應當足以造成相
    當程度之心理約束力，以利本案日後審理程序之進行，而無
    繼續羈押之必要。
㈣、綜上，被告應無「逃亡或有事實足認為有逃亡之虞」、「有
    事實足認為有澄滅、偽造、變造證據或勾串共犯或證人之虞
    」之羈押法定原因，且已無羈押之必要。綜上，請准予被告
    於取具保證金額後停止羈押，並限制住居及限制出境、出海
    等語。
二、按被告及得為其輔佐人之人或辯護人，得隨時具保，向法院
    聲請停止羈押，刑事訴訟法第110條第1項定有明文。查本件
    聲請人為被告之選任辯護人，依上開規定，本件聲請自屬合
    法，先予敘明。
三、刑事被告經訊問後，認有法定羈押原因，於必要時得羈押之
    ，所謂必要與否或執行羈押後，有無繼續之必要，仍許法院
    斟酌訴訟進行程度及其他一切情事而為認定。是羈押被告之
    目的，其本質在於確保訴訟程序得以順利進行，或為確保證
    據之存在與真實，或為確保嗣後刑罰之執行，而對被告所實
    施剝奪其人身自由之強制處分。被告有無羈押之必要，法院
    僅須審查被告犯罪嫌疑是否重大，有無羈押原因，以及有無
    賴羈押以保全偵審或執行之必要，由法院就具體個案情節予
    以斟酌決定，如就客觀情事觀察，法院許可羈押之裁定或延
    長羈押之裁定，在目的與手段間之衡量並無明顯違反比例原
    則情形，即無違法或不當可言。故法院在不違背通常生活經
    驗之定則或論理法則時，依法自有審酌認定之職權。參以遭
    判處重刑者常伴有逃亡之高度可能，此係趨吉避凶、脫免刑
    責、不甘受罰之基本人性，自有相當理由認為其有逃亡之可
    能。又執行羈押後有無繼續之必要，仍許由法院斟酌訴訟進
    行程度及其他一切情事而為認定。聲請停止羈押，除有同法
    第114條各款所列情形之一不得駁回者外，其准許與否，該
    管法院有自由裁量之權。
四、經查：
㈠、被告因違反毒品危害防制條例第4條第2項、第6項之販賣第二
    級毒品既遂、未遂罪各1次，經臺灣臺中地方法院以110年度
    訴字第1136號判決判處有期徒刑5年2月、2年10月，並定應
    執行有期徒刑5年4月，被告不服提起上訴，經本院法官於11
    0年10月7日訊問後，認其涉犯上開犯罪嫌疑重大，具有刑事
    訴訟法第101條第1項第3款情形，非予羈押，顯難進行審判
    、執行，於同日裁定執行羈押，有本院110年10月7日訊問筆
    錄（見本院卷第59至61頁）、同日所簽發之押票（見本院卷
    第89頁）在卷可參。是被告上揭犯行，其犯罪嫌疑確屬重大
    。
㈡、又被告所涉毒品危害防制條例第4條第2項之販賣第二級毒品
    罪嫌部分，係法定刑為最輕本刑10年以上有期徒刑之重罪，
    且經原審判處應執行有期徒刑5年4月，其刑期尚非短暫，本
    常伴有逃亡之高度可能，係趨吉避凶、脫免刑責之基本人性
    ，依客觀、正常之社會通念，足認被告已有逃亡之相當或然
    率存在，而有相當理由認為「有逃亡之虞」；又本案目前於
    本院二審訴訟進行中，尚未確定，審酌被告之犯行嚴重危害
    社會秩序，權衡國家刑事司法權之有效行使、社會秩序及公
    共利益、人身自由之私益及防禦權受限制之程度，羈押處分
    尚屬適當、必要，無違比例原則。本件具羈押之原因及必要
    性，且無法因具保、責付、限制住居等替代手段而使之消滅
    ，仍認有羈押之必要。
五、綜上所述，本院認被告仍有羈押之原因及必要性，無法以命
    具保、責付或限制住居之輕微手段代替羈押，此外，復查無
    刑事訴訟法第114條各款所定應准予具保停止羈押之情形，
    聲請人為被告聲請具保停止羈押，尚難准許，應予駁回。
據上論斷，依刑事訴訟法第220條，裁定如主文。　　　　
中　　華　　民　　國　　110 　年　　11　　月　　30　　日
            刑事第二庭   審判長法　官　何  志  通
                               法　官  石  馨  文
                               法　官  許  月  馨
以上正本證明與原本無異。
如不服本裁定，應於收受送達後5日內向本院提出抗告書狀（須
附繕本）。因疫情而遲誤不變期間，得向法院聲請回復原狀。 

                               書記官  李  妍  嬅   

中　　華　　民　　國　　110 　年　　11　　月　　30　　日